【裁判字號】    99,交聲,3
【裁判日期】    990302
【裁判案由】    聲明異議
【裁判全文】
臺灣高雄地方法院交通事件裁定           99年度交聲字第3號
原處分機關  交通部公路總局高雄區監理所
異  議  人
即受處分人  豐展通運股份有限公司
法定代理人  甲○○
代  理  人  乙○○
上列異議人即受處分人因違反道路交通管理處罰條例案件，對於
交通部公路總局高雄區監理所於民國98年11月4 日所為之處分（
原處分案號：高監營裁字第裁80-Z00000000號），聲明異議，本
院裁定如下：
    主  文
異議駁回。
    理  由
一、聲明異議意旨略以：異議人即受處分人豐展通運股份有限公
    司（下稱異議人）所有車號XO-232號營業貨運曳引車，於民
    國98年9 月28日晚上8 時29分許，在國道一號南下第346.8
    公里處，因汽車裝載貨物超過核定之重量為警舉發，原處分
    機關乃依道路交通管理處罰條例第29條之2 第3 項規定，裁
    處異議人罰鍰新臺幣（下同）97,000元，並記汽車違規紀錄
    1 次；惟異議人所有上開車輛當時所裝盛乃不可分割之整體
    物而非散裝物，故所違反之法條應為道路交通管理處罰條例
    第30條第1 項第1 款之規定，而非同條例第29條之2 第3 項
    規定，是原處分顯然有誤，爰依法聲明異議，請求撤銷原處
    分云云。
二、按受處分人，不服第8 條主管機關所為之處罰，得於接到裁
    決書之翌日起20日內，向管轄地方法院聲明異議；交通法庭
    認聲明異議不合法律上之程式或其異議權已經喪失者，應以
    裁定駁回之，道路交通管理處罰條例第87條第1 項、道路交
    通案件處理辦法第18條前段分別定有明文。是受處分人自應
    依法於上開規定期間內向法院聲明異議，倘其逾期始行提出
    異議者，於法即有不合，法院自應裁定駁回。
三、經查，本件異議人所有上開車輛，於上開時、地，因汽車裝
    載貨物超過核定之重量為警舉發，而遭原處分機關於98年11
    月4 日以高監營裁字第裁80-Z00000000號裁決裁處異議人罰
    鍰97,000元，並記汽車違規紀錄1 次在案，並於98年11月9
    日送達異議人設於高雄縣大寮鄉○○村○○○路37巷30號之
    住所地，由異議人之受僱人余明權收受等情，業據異議人代
    理人於本院調查時供述在卷（參本院卷第33頁），並有交通
    部公路總局高雄區監理所上開違反道路交通管理事件裁決書
    1 份及送達方式蓋有「異議人公司」、「余明權」印文之送
    達證書1 紙在卷可考（參本院卷第4 、13頁），故原處分機
    關之裁決業已於98年11月9 日發生送達效力無訛。又異議人
    住所地在高雄縣，本院所在地在高雄市○○道路交通案件處
    理辦法第13條前段規定：「聲明異議，應以司法狀紙，敘述
    異議之理由，提出於原處分機關為之。」，且依司法院所發
    布之「法院訴訟當事人在途期間標準」第4 條第1 款第2 目
    之規定，須扣除在途期間4 日，故異議人如欲聲明異議，應
    於接到裁決書之翌日起24日內（加計在途期間4 日），即於
    98年12月3 日（星期四）以前，以書狀提出聲明異議之旨，
    始為適法（計算方式：收受裁決書之翌日即98年11月10日＋
    20日＋4 日＝98年12月3 日）。惟異議人竟遲至98年12月30
    日始具狀向本院提出異議，此有異議人刑事聲明異議狀所蓋
    本院收文章在卷可查（參本院卷第1 頁），是以，異議人聲
    明異議顯已逾20日之法定不變期間加計4 日在途期間，且無
    從補正，參照前揭法律規定，其異議於法即有未合。
四、至異議人之代理人於本院調查時固陳稱：收受裁決後，因其
    公司認為可以跟監理所人員協商改變裁決，用不著走法院，
    所以才遲至12月30日方向法院聲明異議，其聲明異議程序雖
    有瑕疵，但希望可以在實體適用正確法律云云。惟異議人已
    違反法定不變期間，且無從補正，已如上述，參照前揭說明
    ，其聲明異議於法已有未合，本應駁回；且異議人既對聲明
    異議已逾法定不變期間一情並無爭執，依「程序不合，實體
    不究」法理，故其請求本院予以實體審理，自無理由，應予
    駁回。
五、據上論斷，應依道路交通管理處罰條例第87條第1 項、道路
    交通案件處理辦法第18條前段，裁定如主文。
中    華    民    國    99    年    3     月    2     日
                    交通法庭    法  官    王俊彥
如不服本裁定應於送達後5日內向本院提出抗告狀。
以上正本證明與原本無異。
中    華    民    國    99    年    3     月    4     日
                                書記官    黃園芳

司法院資訊處製作；財團法人民間司法改革基金會備份。
